臺灣花蓮地方法院刑事判決　　　　　　　　　　　　　九十一年度易緝字第四八號
　　公　訴　人　臺灣花蓮地方法院檢察署檢察官
　　被　　　告　乙○○　男　三.
右列被告因竊盜案件，經檢察官提起公訴（九十一年度偵字第六八八號），本院判決
如左：
    主  文
乙○○共同竊盜，處有期徒刑貳月，如易科罰金以參佰元折算壹日。
    事  實
一、乙○○與林天貴（業經判處有期徒刑四月，緩刑二年確定）共同意圖為自己不法
    之所有，於九十年十一月八日下午九時許，前往花蓮縣瑞穗鄉○○段一五四三號
    土地上，徒手竊取甲○○所有置於該地上之抽水馬達四台、鋁門窗三綑、鋁製臉
    盆九個、鐵犛一個、水溝蓋一個、水錶箱一個、鋼筋二百公斤及砂輪機一台等物
    。得手後，將該等物品售予不知情經營資源回收場之余養珍，所得利益朋分。嗣
    於同年十一月十二日下午五時許，為警至余養珍經營位於花蓮縣瑞穗鄉○○○路
    三六八之一號之資源回收場查贓後，循線查獲。
二、案經花蓮縣警察局鳳林分局報告臺灣花蓮地方法院檢察署檢察官偵查起訴。
    理  由
一、訊據被告乙○○固坦承於前揭時地，與林天貴一同取走上述物品之事實不諱，惟
    口否認有何犯，辯稱：係林天貴告訴伊上述物品為其友人所有，並帶伊前去取走
    ，伊無竊盜故意云云。經查，右揭事實，業據共同被告林天貴於本院審理中坦承
    不諱，核與被害人甲○○指述情節相符，且共同被告林天貴更供稱：當天白天有
    去看過現場，係被告乙○○先說要偷的等語（警卷三頁；九十一年度易字第一六
    七號卷二十頁），並有贓證物品認領保管收據及地形圖各乙紙、照片九幀附卷可
    證。本件事證明確，被告所辯不足採信，犯行堪以認定。
二、核被告乙○○所為，係犯刑法第三百二十條第一項之竊盜罪。被告乙○○與林天
    貴間，就前揭犯行，有犯意聯絡及行為分擔，均為共同正犯。爰審酌被告犯罪所
    使用之手段與造成之損害尚屬輕微，及犯罪後之態度等一切情狀，量處如主文所
    示之刑，並諭知易科罰金之折算標準。
三、據上論斷，應依刑事訴訟法第二百九十九條第一項前段，刑法第二十八條、第三
    百二十條第一項、第四十一條第一項前段，罰金罰鍰提高標準條例第一條前段、
    第二條，判決如主文。
本案經檢察官王怡仁到庭執行職務。
中     華     民     國       九十一   年     十二   月         三十    日
                              臺灣花蓮地方法院刑事庭
                                  法  官  湯  文  章
右正本證明與原本無異。
如對本判決不服，應於送達後十日內，向本院提出上訴狀。（應抄附繕本）告訴人或
被害人如對於本判決不服者，應具備理由請求檢察官上訴，其上訴期間之計算係以檢
察官收受判決正本之日期為準。
                                  法院書記官
中     華     民     國       九十一   年     十二   月       三十一    日
附錄本判決論罪之法律條文：
刑法第三百二十條
意圖為自己或第三人不法之所有，而竊取他人之動產者，為竊盜罪，處五年以下有期
徒刑、拘役或五百元以下罰金。
意圖為自己或第三人不法之利益，而竊佔他人之不動產者，依前項之規定處斷。
前二項之未遂犯罰之。
附錄本判決論罪之法律條文：
刑法第三百二十條第一項：
意圖為自己或第三人不法之所有，而竊取他人之動產者，為竊盜罪，處五年以下有期
徒刑、拘役或五百元以下罰金。
